臺灣高雄地方法院民事裁定
111年度雄保險簡字第8號
原      告  嘉聯資產管理有限公司

法定代理人  梁家源  
訴訟代理人  曾柏錩  
被      告  台灣人壽保險股份有限公司

法定代理人  黃思國  
被      告  許鵬奇  
訴訟代理人  吳春生律師
上列當事人間確認保單價值準備金債權存在事件，本院裁定如下
：
    主  文
本件移送臺灣士林地方法院。
    理  由
一、按第三人依強制執行法第119 條第1 項規定聲明異議者，執
    行法院應通知債權人；債權人對於第三人之聲明異議認為不
    實時，得於收受前項通知後10日內向管轄法院提起訴訟，並
    應向執行法院為起訴之證明及將訴訟告知債務人，強制執行
    法第120 條第1 項、第2 項定有明文。而強制執行法第120
    條第2項所謂管轄法院乃指第三人為被告時，依民事訴訟法
    規定之管轄法院而言（最高法院92年度台抗字第524 號裁判
    意旨參照）。又對於私法人或其他得為訴訟當事人之團體之
    訴訟，由其主事務所或主營業所所在地之法院管轄；訴訟之
    全部或一部，法院認為無管轄權者，依原告聲請或依職權以
    裁定移送其管轄法院，民事訴訟法第2 條第2 項及第28條第
    1 項定有明文。
二、查原告以其對被告許鵬奇有債權存在且已取得執行名義，向
    臺灣士林地方法院（下稱士林地院）聲請111年度司執助字
    第1505號清償借款強制執行事件（下稱系爭執行程序），執
    行被告許鵬奇對於第三人即被告台灣人壽保險股份有限公司
    （下稱台灣人壽）之保單價值準備金債權，經士林地院執行
    後，士林地院以111年2月24日士院擎111司執助好字第1505
    號函對台灣人壽核發扣押命令後，台灣人壽已依強制執行法
    第120條第1項聲明異議，原告遂依強制執行法第120條第2 
    項規定，提起本件訴訟，請求確認被告許鵬奇對被告台灣人
    壽有保單價值準備金債權存在等情，有原告提出上開士林地
    院執行命令函、臺灣屏東地方法院債權憑證、債權讓與證明
    書、第三人陳報或聲明異議狀、台灣人壽陳報許鵬奇保單資
    料在卷可稽（本院卷第15-29頁）。依強制執行法第120條第
    2項提起之訴訟，無須將債務人列為被告，故本件原告雖將
    債務人許鵬奇列為共同被告，仍不得以許鵬奇之住所地高雄
    市小港區作為管轄權之依據，又台灣人壽址設臺北市南港區
    ，揆諸前揭意旨，自應由士林地院管轄。茲原告向無管轄權
    之本院起訴，顯係違誤，爰依職權將本件移送於有管轄權之
    士林地院。
三、依民事訴訟法第28條第1項，裁定如主文。
中　　華　　民　　國　　111 　年　　10　　月　　18　　日
                  高雄簡易庭  法　官   鄧怡君
以上正本係照原本作成。
如對本裁定抗告須於裁定送達後10日內向本院提出抗告狀，並繳
納裁判費新台幣1,000元。　　　　　　　　　
中　　華　　民　　國　　111 　年　　10　　月　　18　　日
                              書記官   吳語杰